臺灣雲林地方法院刑事判決
110年度交易字第464號
公  訴  人  臺灣雲林地方檢察署檢察官
被      告  張榮哲


上列被告因公共危險案件，經檢察官提起公訴（110年度偵字第7
983號），被告於準備程序中就被訴事實為有罪之陳述，經本院
裁定改行簡式審判程序，判決如下：
　　主　文
張榮哲犯不能安全駕駛動力交通工具罪，累犯，處有期徒刑柒月
。
　　事　實
一、張榮哲於民國110年10月31日10時許，在雲林縣斗南鎮大東
    里之友人住處飲用保力達藥酒後，有吐氣所含酒精濃度達每
    公升0.25毫克以上之情形，仍基於不能安全駕駛動力交通工
    具之犯意，於同日11時許，自同址騎乘車牌號碼000-0000號
    普通重型機車搭載母親張陳來琴欲前往位於雲林縣虎尾鎮大
    哥之住處。嗣行經雲林縣○○鎮○○里○○00○0號旁，不慎與林奕萱
    騎乘之車牌號碼000-0000號普通重型機車擦撞，雙方均人車
    倒地受傷（張榮哲、林奕萱2人所涉過失傷害罪嫌部分，均
    未據告訴）。經警據報後到場處理，並於同日12時25分許，
    對張榮哲施以酒精濃度測試後，測得吐氣之酒精濃度達每公
    升0.59毫克，始悉上情。
二、案經雲林縣警察局虎尾分局報告臺灣雲林地方檢察署檢察官
    偵查起訴。
　　理　由
一、被告張榮哲涉犯刑法第185條之3第1項第1款之罪，屬法定刑
    為死刑、無期徒刑、最輕本刑為3年以上有期徒刑以外之罪
    ，因其於準備程序就被訴事實為有罪之陳述，經告以簡式審
    判程序要旨並聽取當事人意見後，被告同意適用簡式審判程
    序，爰依刑事訴訟法第273條之1規定，裁定進行簡式審判程
    序，且本件所引屬於審判外陳述之傳聞證據，依同法第273
    條之2規定，不受第159條第1項關於傳聞法則規定之限制，
    依法有證據能力。
二、上開犯罪事實，業經被告於警詢、偵查及本院審理時均坦承
    不諱，核與證人林奕萱、張陳來琴於警詢中之證述相符，並
    有雲林縣警察局交通警察隊虎尾小隊道路交通事故當事人酒
    精測定紀錄表、道路交通事故現場圖、道路交通事故調查報
    告表㈠、㈡、天主教若瑟醫療財團法人若瑟醫院診斷證明書各
    1份、現場及車損照片共12張附卷可查，足認被告上開自白
    與事實相符，堪以採信。從而，本案事證明確，被告犯行足
    以認定，應依法論科。
三、論罪科刑：
(一)核被告所為，係犯刑法第185條之3第1項第1款之不能安全駕
    駛動力交通工具罪。
(二)被告前因公共危險案件(下稱前案)，經本院以108年度交易
    字第488號判決判處有期徒刑6月，併科罰金新臺幣2萬元確
    定，有期徒刑部分於109年8月10日執行完畢出監等情，有臺
    灣高等法院被告前案紀錄表在卷可參，其受徒刑之執行完畢
    後，5年以內故意再犯本案有期徒刑以上之罪，為累犯。審
    酌被告前案所涉犯不能安全駕駛動力交通工具之犯行，已執
    行完畢出監，竟未生警惕作用，猶再犯前開相同罪質之罪刑
    ，對於刑罰反應力顯然薄弱，自我控制力及守法意識不佳，
    依司法院釋字第775號解釋意旨，衡酌罪刑相當及比例原則
    ，認如加重其法定最低度刑，尚不至於使被告所受刑罰超過
    其所應負擔罪責，依刑法第47條第1項規定，加重其刑。
(三)爰審酌被告除前述構成累犯之酒駕犯行不予重複評價外，另
    有數次同因酒駕案件經法院判刑確定之紀錄，竟猶於飲酒後
    騎乘普通重型機車，並搭載其母親行駛於村里道路上，而犯
    本件第6次酒駕之犯行，顯然心存僥倖，缺乏尊重其他用路
    人生命、身體安全之觀念，亦漠視自身及乘客之安危，並與
    林奕萱所騎乘之機車發生擦撞，測得酒後吐氣酒精濃度達每
    公升0.59毫克，顯見被告已因酒精影響而致其辨識及反應力
    下降，所為誠屬可議，並考量被告犯後始終坦承犯行，事後
    與林奕萱達成和解，並已履行賠償完畢，有被告提出之和解
    書1份附卷可參，堪認犯後態度良好，兼衡被告自陳國中肄
    業之教育程度、職業工，現與母親同住等一切情狀，並參以
    檢察官及被告對本案科刑之意見，量處如主文所示之刑。
據上論斷，應依刑事訴訟法第273條之1第1項、第299條第1項前
段，刑法第185條之3第1項第1款、第47條第1項，刑法施行法第1
條之1第1項，判決如主文。
本案經檢察官姜智仁提起公訴，檢察官魏偕峯到庭執行職務。
中　　華　　民　　國　　111 　年　　1 　　月　　25　　日
                  刑事第四庭　法　官　廖奕淳
以上正本證明與原本無異。
如不服本判決應於收受判決後 20 日內向本院提出上訴書狀，並
應敘述具體理由；其未敘述上訴理由者，應於上訴期間屆滿後
20 日內向本院補提理由書（均須按他造當事人之人數附繕本）
。「切勿逕送上級法院」。
                              書記官  陳玫燕
中　　華　　民　　國　　111 　年　　1 　　月　　25　　日
附錄本案論罪科刑法條全文：
中華民國刑法第185條之3
駕駛動力交通工具而有下列情形之一者，處2年以下有期徒刑，
得併科20萬元以下罰金：
一、吐氣所含酒精濃度達每公升零點二五毫克或血液中酒精濃度
    達百分之零點零五以上。
二、有前款以外之其他情事足認服用酒類或其他相類之物，致不
    能安全駕駛。
三、服用毒品、麻醉藥品或其他相類之物，致不能安全駕駛。
因而致人於死者，處3年以上10年以下有期徒刑；致重傷者，處1
年以上7年以下有期徒刑。
曾犯本條或陸海空軍刑法第54條之罪，經有罪判決確定或經緩起
訴處分確定，於五年內再犯第1項之罪因而致人於死者，處無期
徒刑或5年以上有期徒刑；致重傷者，處3年以上10年以下有期徒
刑。